【裁判字號】    92,小上,15
【裁判日期】    920829
【裁判案由】    給付貨款
【裁判全文】
臺灣士林地方法院民事裁定  九十二年度小上字第一五號
    上  訴  人
    即  被  告  甲  ○
    被上訴  人
    即  原  告  寰宇家庭股份有限公司
    法定代理人  賀雪德
                              .
右當事人間請求給付貨款事件，上訴人對於中華民國九十一年十二月十八日本院內湖
簡易庭第一審判決（九十一年度湖小字第六五一號），提起上訴，本院裁定如左：
        主    文
上訴駁回。
第二審訴訟費用由上訴人負擔。
        理    由
一、按關於請求給付金錢或其他代替物或有價證券之訴訟，其標的金額或價額在新臺
    幣（下同）十萬元以下者，適用小額程序；次按對於小額訴訟之第一審裁判之上
    訴，非以其違背法令為理由不得為之，民事訴訟法第四百三十六條之八第一項、
    第四百三十六條之二十四第二項分別定有明文。又按上訴狀內應記載上訴理由，
    表明下列各款事項：一、原判決所違背之法令及其具體內容。二、依訴訟資料可
    認為原判決有違背法令之具體事實，同法第四百三十六條之二十五亦有明文。即
    其上訴狀應就第一審判決如何違背法令為具體之指摘，並揭示該法規之條項或其
    內容，若係成文法以外之法則，應揭示該法則之旨趣，倘為司法院解釋或最高法
    院之判例，則應揭示該判解之字號或其內容，或揭示如何當然違背法令之事實，
    上訴狀如未依此項方法表明者，即難認為已對第一審判決之違背法令有具體之指
    摘（最高法院七十一年度臺上字第三一四號判例參照）。再按上訴狀內未表明上
    訴理由者，上訴人應於提起上訴後二十日內，提出理由書於原審法院，未提出者
    ，毋庸命其補正，由原審法院以裁定駁回之，民事訴訟法第四百三十六條之三十
    二第二項準用同法四百七十一條第一項之規定至明。
二、查，本件訴訟標的金額為十萬元以下，原審乃依小額訴訟程序審理，而上訴人對
    於該小額訴訟第一審判決不服，於民國九十二年一月二十七日提出上訴，惟其上
    訴狀僅略以：(1)因系爭商品並不適用，上訴人原無購買意願，是被上訴人公司業
    務員頻頻推銷，上訴人在不堪其擾下始締約購入，購入後均未曾使用，(2)被上訴
    人公司及人員締約前後均怠於告知契約條款，致上訴人未曾審閱內容，(3)上訴人
    屢就被上訴人擅自信用卡扣款、催繳貸款、利息計算方式及請求退貨等事宜向被
    上訴人爭執，均未獲善意答覆，(4)基於系爭商品定價過高、分期付款計息不合理
    、契約中繳款方式等條款不利於消費者等情，上訴人認受不公平對待等語，核其
    內容無非均係有關兩造交易協商經過情形之陳述，其並未具體指出原審判決違背
    何等法規之內容及事實，揆諸上開說明，其上訴即難認為合法，爰依法裁定駁回
    其上訴。
據上論結，依民事訴訟法第四百三十六條之三十二第二項、第四百四十四條第一項、
第九十五條、第七十八條，裁定如主文。
中      華      民      國    九十二    年      八      月    二十九    日
                            臺灣士林地方法院民事第二庭
~B審判長法官  李玉卿
~B法      官  王怡雯
~B法      官  施月燿
右為正本係照原本作成。
本裁定不得抗告。
中      華      民      國    九十二    年      九      月      三      日
~B法院書記官  謝文傑


司法院資訊處製作；財團法人民間司法改革基金會備份。
